

RASOANAIVO Tiavina



COMPÉTENCES

- Travail autonome
- Sens de l'écoute
- Excellentes aptitudes pour la communication orale et écrite
- Sens du service
- Relation client



EXPERIENCES

- Mars Septembre 2023 Télétravail Superviseur
- Janvier Février 2023 Télétravail Agent de prise de rendez-vous
- **▶ 2021 -2023** Télétravail Transcription
- MCC (Madagascar Call Center) 2019-2021 Télésecrétaire médicale.
- 2016-2019 MCC (Madagascar Call Center) Télévendeuse.
- **2015-2016** ODITY Gestion de Service Après Vente.
- 2015 VIVETIC Chargée de veille média.
- 2015 VIVETIC Opératrice média



EDUCATION

2017-2018 CNTMAD

Troisième année en économie au Centre National de Télé-enseignement de Madagascar

2016-2017 CNTMAD

Deuxième année en économie au Centre National de Télé-enseignement de Madagascar.

2015-2016 CNTMAD

Première année en économie au Centre National de Télé-enseignement de Madagascar.



DIPLOMES

2018: Licence en économie au CNTMAD

2014: BAC Scientifique

2011: Brevet d'étude du premier cycle

CONTACTS



Soavimasoandro Antananarivo

tiatiavina.ras@gmail.com

PROFIL PROFESSIONNEL

Professionnelle des centres d'appels orientée client avec plus de 5 ans d'expérience dans la le télésecrétariat, la télévente, le service après vente, la téléprospection. Je suis appréciée pour mon professionnalisme, mon implication, mon sang froid, ma patience et mon efficacité dans ce domaine, ainsi que ma contribution pour améliorer la satisfaction et la fidélité des clients. Je suis honnête, débrouillarde, sérieuse, motivée, autonome, d'où ma capacité d'apprentissage rapide et mon agilité à m'adapter.

LANGUES

Malagasy Français English Deutsch

HOBBIES









LECTURE SHOPPING MOVIES